【裁判字號】    90,訴,1430
【裁判日期】    900817
【裁判案由】    毒品危害防制條例
【裁判全文】
臺灣高雄地方法院刑事判決                          九十年度訴字第一四三號
    公  訴  人  臺灣高雄地方法院檢察署檢察官
    被      告  甲○○
右列被告因違反毒品危害防制條例案件，經檢察官提起公訴（九十年度毒偵字第二三
八六號），及移送併辦（九十年度毒偵字第三○三九號），本院判決如左：
    主  文
甲○○連續施用第一級毒品，處有期徒刑拾月。
扣案之第一級毒品海洛因（分別淨重零點零壹公克、淨重零點零肆公克）、及殘存第
一級毒品海洛因之注射針筒壹組、鋁箔紙參片、注射針筒壹支，均沒收銷燬之。
    事  實
一、甲○○前因施用毒品案件，經台灣高雄地方法院以八十八年度毒聲字第五二九六
    號裁定送觀察、勒戒後，認無繼續施用毒品之傾向，由台灣高雄地方法院檢察署
    檢察官於民國八十八年八月七日以八十八年度偵字第一八六六五號不起訴處分確
    定後，又因施用毒品案件，經台灣高雄地方法院以八十九年度毒聲字第四九○四
    號裁定送觀察、勒戒後，認有繼續施用毒品之傾向，並經台灣高雄地方法院以八
    十九年度毒聲字第六七五八號裁定令入戒治處所施以強制戒治，且由台灣高雄地
    方法院檢察署檢察官提起公訴，經台灣高雄地方法院以八十九年度訴字第二○三
    三號判處有期徒刑八月，甲○○不服提起上訴，而於九十年二月一日撤回上訴確
    定。甲○○又基於施用第一級毒品海洛因之概括犯意，自九十年四月底起至同年
    六月二十六日下午止，連續在高雄市前鎮區○○○路八八之四五樓其友人住處、
    高雄市○○區○○路一三三號其住處、及高雄縣市寺廟之公廁內等處，將海洛因
    滲入香煙吸食或添加礦泉水稀釋後以注射針筒施打之方式，施用第一級毒品海洛
    因多次。為警分別於九十年五月十八日下午七時許，在高雄市前鎮區○○○路八
    八之四五樓其友人住處查獲，並扣得第一級毒品海洛因乙包（淨重○‧○一公克
    ）、及殘存第一級毒品海洛因之注射針筒乙組、鋁箔紙三片等物，及於九十年六
    月二十七日上午七時三十分許，在高雄市○○區○○路一三三號其住處查獲，並
    扣得第一級毒品海洛因乙包（淨重○‧○四公克）及殘存第一級毒品海洛因之注
    射針筒乙支等物。
二、案經內政部警政署保安警察第三總隊第三大隊移送台灣高雄地方法院檢察署檢察
    官偵查起訴。
    理  由
一、右揭事實，業據被告甲○○於本院審理時均坦承不諱，且被告經警查獲之時所採
    集之尿液，經分別送高雄市政府衛生局及高雄市立凱旋醫院檢驗之結果，均呈嗎
    啡之陽性反應，有該局九十年五月二十五日高衛試煙字第Ｆ─３１號及該醫院九
    十年八月三日高市凱醫檢字第○○一七九號煙毒尿液檢驗成績書各乙紙附卷可稽
    ；且扣案之白色粉末，經分別送請法務部調查局鑑驗之結果，確均係第一級毒品
    海洛因無訛，有該局九十年六月二十八日陸(一)00000000號及九十年七
    月三十日陸(一)00000000號鑑定通知書二紙在卷可參；復扣案之注射針
    筒乙組、鋁箔紙三片及注射針筒乙支，經送請高雄醫學大學附設中和紀念醫院鑑
    驗之結果，其上均附有第一級毒品海洛因無訛，有該醫院九十年七月三日９００
    ６─２０７號、９００６─２０８號、及九十年八月七日９００８─２４號檢驗
    報告三紙在卷可按。又被告前因施用毒品案件，經台灣高雄地方法院以八十八年
    度毒聲字第五二九六號裁定送觀察、勒戒後，認無繼續施用毒品之傾向，由台灣
    高雄地方法院檢察署檢察官於八十八年八月七日以八十八年度偵字第一八六六五
    號不起訴處分確定，有台灣高雄地方法院檢察署刑案資料查註紀錄表在卷可憑。
    又因施用毒品案件，經台灣高雄地方法院以八十九年度毒聲字第四九○四號裁定
    送觀察、勒戒後，認有繼續施用毒品之傾向，並經台灣高雄地方法院以八十九年
    度毒聲字第六七五八號裁定令入戒治處所施以強制戒治，且由台灣高雄地方法院
    檢察署檢察官提起公訴，經台灣高雄地方法院以八十九年度訴字第二○三三號判
    處有期徒刑八月，被告不服提起上訴，而於九十年二月一日撤回上訴確定，有本
    院八十九年度訴字第二○三三號刑事判決乙份及台灣高等法院被告全國前案紀錄
    表可按。而按施用毒品行為，是否符合毒品危害防制條例第二十條第三項所謂「
    三犯以上」，係以經檢察官為不起訴處分或經法院判決有罪確定者為準；被告前
    因施用毒品案件，經檢察官為不起訴處分後，又因施用毒品案件，經送觀察、勒
    戒及強制戒治，並經本院判處徒刑，撤回上訴確定後，再度施用毒品；職是，被
    告於五年內三犯毒品危害防制條例第十條之罪，堪予認定。從而，本件事證已臻
    明確，被告犯行已堪認定。
二、按海洛因係屬第一級毒品，毒品危害防制條例第二條第二項規定甚明，核被告甲
    ○○所為，係犯同條例第十條第一項之施用第一級毒品罪。其多次持有海洛因後
    ，進而施用，其持有行為應被其施用之行為所吸收，不另論罪。被告先後多次施
    用毒品犯行，時間緊接，觸犯構成要件相同之罪名，顯係基於概括犯意反覆為之
    ，應依連續犯之規定論以一罪，並加重其刑。又公訴意旨雖未論及被告自八十九
    年四月底起至八十九年五月十七日止，並自八十九年五月二十日起至八十九年六
    月二十六日下午止，施用第一級毒品海洛因之犯行，惟此部分與前揭論罪科刑部
    分均有連續犯關係，屬裁判上一罪，自為起訴效力所及，本院當得加以審酌，附
    此敘明。爰審酌被告前因施用毒品案件，經檢察官依初次觀察、勒戒後，無繼續
    施用毒品之傾向為不起訴處分確定，復又施用毒品，送觀察、勒戒後，認有繼續
    施用毒品之傾向，經法院判處有期徒刑八月後，仍不知悔改、警惕，猶繼續施用
    毒品，本不宜寬貸，惟其施用毒品僅戕害己身，未危及他人等一切情狀，量處如
    主文所示之刑，以資懲儆。另扣案之第一級毒品海洛因（分別為淨重○‧○一公
    克、淨重○‧○四公克）、及注射針筒乙組、鋁箔紙三片、注射針筒乙支，既經
    驗出殘存第一級毒品海洛因，客觀上顯無法將殘存毒品自上開物品析離，應視同
    毒品，同屬違禁物無訛，均應依毒品危害防制條例第十八條第一項前段之規定，
    宣告沒收併銷燬之。
據上論斷，應依刑事訴訟法第二百九十九條第一項前段，毒品危害防制條例第十條第
一項、第十八條第一項前段，刑法第十一條前段、第五十六條，判決如主文。
本案經檢察官張啟祥到庭執行職務。
中      華      民      國        九十    年      八    月      十七    日
                                  臺灣高雄地方法院刑事第六庭
                                      法  官   洪榮家
右正本證明與原本無異。
如不服本判決，應於判決送達後十日內，向本院提出上訴狀。
                                      書記官   陳寰瑛
中      華      民      國        九十    年      八    月      十七    日
附錄本罪論罪科刑法條全文：
毒品危害防制條例第十條第一項：
  施用第一級毒品者，處六月以上五年以下有期徒刑。


司法院資訊處製作；財團法人民間司法改革基金會備份。
